【裁判字號】    91,易,1236
【裁判日期】    920731
【裁判案由】    傷害
【裁判全文】
臺灣臺北地方法院刑事判決                        九十一年度易字第一二三六號
    公  訴  人  臺灣臺北地方法院檢察署檢察官
    被      告  甲○○
                乙○○
右列被告因傷害案件，經檢察官聲請簡易判決處刑（九十一年度偵字第五三○三號）
，本院刑事庭受理後（九十一年度簡字第二二六三號），認不宜簡易判決處刑，而簽
移本院適用通常程序審理，本院判決如左：
    主      文
本件公訴不受理。
    理      由
一、公訴意旨略以：被告乙○○與甲○○於民國九十年十一月二十二日中午十二時二
    十分許，在臺北市○○路與松信路交岔路口，先因細故發生口角爭執，而於徒步
    行至永吉路一九四號前時，竟基於傷害之故意，以徒手互毆，嗣於二人行至永吉
    路二七八巷二七弄四號前時，又接續以徒手相互毆打，致乙○○因而受有左前臂
    多處抓傷及右手臂瘀傷等傷害，甲○○則受有頭部瘀傷一×一公分、臉部瘀傷三
    ×三公分及右手腕瘀傷一×○‧五公分等傷害，因認被告甲○○、乙○○均涉有
    刑法第二百七十七條第一項普通傷害罪嫌等語。
二、按告訴乃論之罪，告訴人於第一審辯論終結前，得撤回其告訴；又告訴乃論之罪
    ，未經告訴或告訴經撤回者，應諭知不受理之判決；且此不受理判決，得不經言
    詞辯論為之，刑事訴訟法第二百三十八條第一項、第三百零三條第三款、第三百
    零七條分別定有明文。
三、本件公訴人認被告甲○○、乙○○均係犯刑法第二百七十七條第一項普通傷害罪
    ，依同法第二百八十七條前段規定，須告訴乃論。然查，細觀全案卷證，乙○○
    歷經警訊、偵查，均未提出明確之告訴意旨，亦未表示請求刑事訴追之意，僅單
    純描述與甲○○衝突之過程，嗣於本院審理中，又具狀陳明人在國外，不克依本
    院之傳喚到庭陳述，雖公訴人聲請本院傳喚證人即承辦本件之臺北市政府警察局
    信義分局五分埔派出所警員張勁竹到庭結證稱：當時乙○○口頭上有講要告訴云
    云，但於警訊筆錄上既未明確指訴告訴之旨，即難認定乙○○已對甲○○合法提
    出告訴。另甲○○告訴乙○○傷害部分，因二人間已調解成立，經本院核定，並
    經甲○○同意撤回告訴，依鄉鎮市調解條例第二十五條第二項規定，自應視為於
    調解成立時撤回告訴。揆諸前揭說明，本件爰不經言詞辯論，逕為諭知不受理之
    判決。
據上論斷，應依刑事訴訟法第四百五十二條、第三百零三條第三款、第三百零七條，
判決如主文。
中      華      民      國    九十二    年      七      月    三十一    日
                                      臺灣臺北地方法院刑事第九庭
                                          法  官  張  江  澤
右正本證明與原本無異。
如不服本判決，應於判決送達後十日內，向本院提出上訴狀。
                                          書記官  陳  泰  寧
中      華      民      國    九十二    年      八      月      六      日


司法院資訊處製作；財團法人民間司法改革基金會備份。
